臺灣臺南地方法院柳營簡易庭民事裁定
111年度營全字第12號
聲  請  人  聯邦商業銀行股份有限公司


法定代理人  林鴻聯  
代  理  人  黃宇蓮  
相  對  人  曾金興即日新租賃企業社（獨資商號）



上列當事人間請求清償債務事件（111年度營簡字第416號），聲
請人聲請假扣押，本院裁定如下：
    主  文
聲請駁回。
聲請費用新臺幣壹仟元由聲請人負擔。
    理  由
一、聲請意旨略以：相對人前於民國109年10月27日向聲請人申
    請辦理「經濟部對受嚴重特殊傳染肺炎影響發生營運困難事
    業資金纾困振興貸款」（小規模營業人專用），並簽訂借據
    及授信約定書，約定借款金額為新臺幣（下同）500,000元
    ，借款期間自民國自109年10月27日起至114年10月27日止，
    並約定前6個月按月繳息，自第7個月即110年4月27日起，以
    每1個月為1期，分54期平均攤還本息。借款利率自109年10
    月27日起至110年6月30日止，按央行專案融通利率加計週年
    利率百分之0.9即週年利率百分之1計算，自110年7月21日起
    至114年10月27日止，改按中華郵政公司2年期定期儲金機動
    利率加計週年利率百分之1.135即週年利率百分之1.98計算
    利息。詎相對人未依約繳納110年4月份之本金及利息，計至
    111年4月27日止，尚積欠聲請人本金440,701元及利息未清
    償，聲請人多次以電話催討，相對人曾表示會儘快繳款，嗣
    後再撥打電話，卻呈現無人接聽轉語音信箱情形，又聲請人
    實地訪查相對人營業所，雖尚有營業，爾後公司員工則稱老
    闆不在，復無法與相對人取得連繫，且聲請人於111年06月3
    0日寄出催告函亦未獲置理，顯見相對人已達無力負擔債務
    且無資力狀態或逃匿無蹤之情，而聲請人本件債權並未設定
    抵押權為擔保，倘未即時對相對人實施假扣押，日後債權恐
    有不能強制執行或有甚難執行之虞。聲請人為保全強制執行
    ，願提供擔保以補釋明之不足等語。並聲明：願以現金或中
    央政府建設公債100年度乙類第1期登錄債券供擔保後，請准
    宣告就相對人之財產於440,701元之範圍內予以假扣押。　
    　
二、按債權人就金錢請求或得易為金錢請求之請求，欲保全強制
    執行者，得聲請假扣押；假扣押非有日後不能強制執行或甚
    難執行之虞者，不得為之；請求及假扣押之原因，應釋明之
    ，前項釋明如有不足，而債權人陳明願供擔保或法院認為適
    當者，法院得定相當之擔保，命供擔保後為假扣押，民事訴
    訟法第522條第1項、第523條第1項、第526條第1項、第2項
    分別定有明文。次按所謂假扣押之原因，即債務人有日後不
    能強制執行或甚難執行之虞者，例如債務人浪費財產、增加
    負擔、或就財產為不利之處分，將達於無資力之狀態、或移
    往遠地、逃匿無蹤或隱匿財產等情形。倘債權人聲請假扣押
    ，僅釋明請求之原因，而對於「假扣押之原因」，並未提出
    可使法院信為真實並能即時調查之一切證據，縱其陳明願供
    擔保，法院仍不得命供擔保准債權人為假扣押。至債務人經
    債權人催告拒絕給付，僅屬債務不履行之狀態，如非就債務
    人之職業、資產、信用等狀況綜合判斷，可認定債務人現存
    之既有財產已瀕臨成為無資力或與債權人之債權相差懸殊或
    其財務顯有異常而難以清償債務之情形，亦不能遽謂其有日
    後不能強制執行或甚難執行之虞，而認債權人對於假扣押之
    原因已為釋明（最高法院105年度台抗字第742號裁定意旨參
    照）。
三、經查：聲請人所主張相對人積欠本金、利息及違約金之事實
    ，業據提出借據（小規模營業人專用）、授信約定書、授信
    明細查詢單、單筆授信攤還及收息記錄查詢單影本各1份為
    證，可認聲請人就其請求之原因，已為相當之釋明。至就假
    扣押之原因部分，聲請人僅以其電話、寄發信函或實地訪查
    催請相對人繳款無著，認相對人已達無力負擔債務而陷於無
    資力狀態或逃匿無蹤等語，並提出不良授信催收記錄表、催
    告函暨視為到期通知函各1份、信件退件影本3份為證。惟上
    開證據僅顯示聲請人未能依相對人原留存之電話與相對人取
    得聯繫，聲請人曾催請相對人清償債務未果，況聲請意旨自
    陳相對人經營之事業現仍在營業中，無從僅因相對人經聲請
    人催告給付而未獲置理，可認其有何如前述浪費財產、增加
    負擔、或就財產為不利之處分，將達於無資力之狀態，或移
    往遠地、逃匿無蹤或隱匿財產之事實，遽認相對人有日後不
    能強制執行或甚難執行之虞之假扣押原因。此外，聲請人復
    未提出其他能即時調查之證據，以釋明相對人有何假扣押之
    原因，應認聲請人對聲請假扣押之原因，未盡其釋明之責。
    綜上，聲請人就請求之原因雖已為釋明，然其就相對人有何
    日後不能強制執行或甚難執行之虞之假扣押原因，並未為釋
    明，與假扣押之要件即有未合。聲請人雖陳明願供擔保，亦
    不能補其釋明之欠缺，且法院亦無限期命補正之必要。聲請
    人聲請本件假扣押，為無理由，應予駁回。
四、據上論結，本件聲請為無理由，依民事訴訟法第95條、第78
    條，裁定如主文。　
中　　華　　民　　國　　111 　年　　7 　　月　　29　　日
  　　　　　　　　柳營簡易庭　　法  官  徐安傑
以上正本係照原本作成。
如對本裁定抗告須於裁定送達後10日內向本院提出抗告狀，並繳
納抗告費新臺幣1000元。
中　　華　　民　　國　　111 　年　　7 　　月　　29　　日
                                書記官  吳昕儒